# 支付买断费的会计处理

提问人：everest2017 时间：2021-03-26 08:05:05
背景：A与B是从事同类业务无关联企业，C是A的客户。A与B签订业务转让协议，约定A将其与C在未来三年的业务全部转让给B，B向A一次性支付买断费用 100 万。
请教陈版：（ 1 ）从B的角度讲，该买断费属于为取得合同发生的增量成本，应确认为合同取得成本，根据预计未来三年可实现的收入在三年内分摊。（ 2 ）从A的角度讲，A将客户关系转移给B后，预计在转让期内对该客户关系不存在重大影响的活动，因此应当作为某一时点履约的履约义务，在转让时点一次性确认收入。
不知如此处理是否妥当，烦请陈版指正，谢谢陈版！

回答人：chenyiwei
请参阅或有对价会计处理方面的规定。或有对价属于以公允价值计量且其变动计入损益的金融资产。具体请参阅证监会会计部《会计监管工作通讯（ 2017 年第 1 期，总第 38 期）》。

提问人：everest2017 时间：2021-03-31 11:03:00
谢谢陈版解答。还是不太明白，可能是背景没有交代清楚，该买断费用是确定的，且在买断时点一次性支付，与后续交易条件没有必然联系，即该100 万买断费用不因后续交易的多少而增减。在这种情况下，如何处理？

回答人：chenyiwei
可以如你在主帖中的意见处理。